【裁判字號】    89,易,2695
【裁判日期】    900619
【裁判案由】    竊盜
【裁判全文】
臺灣桃園地方法院刑事判決                        八十九年度易字第二六九五號
    公  訴  人  台灣桃園地方法院檢察署檢察官
    被      告  丁○○
右列被告因竊盜案件，經檢察官提起公訴（台灣桃園地方法院檢察署八十九年度偵緝
字第六四一號），及移送併辦（台灣板橋地方法院檢察署九十年度偵字第四六三五號
），本院判決如左：
    主  文
丁○○共同連續攜帶兇器竊盜，累犯，處有期徒刑壹年拾月，並於刑之執行前，令入
勞動處所強制工作參年。
扣案磨尖螺絲起子壹支沒收。
    事  實
一、丁○○前於民國八十五年間犯非法吸用化學合成麻醉藥品罪及加重竊盜罪，經本
    院於八十五年十一月二十一日各判處有期徒刑四月、有期徒刑一年，定應執行刑
    為一年二月，八十六年三月三日確定，經送監執行，於八十七年七月十八日假釋
    付保護管束，八十七年十月二十八日期滿，假釋未經撤銷，視為有期徒刑執行完
    畢。又於八十八年一月十八日犯加重竊盜罪，經本院於八十八年六月三十日判處
    有期徒刑一年六月，台灣高等法院八十八年十二月十五日上訴駁回確定，未即執
    行即逃亡而為台灣桃園地方法院檢察署通緝，有犯竊盜罪習慣，通緝期間不知悔
    改，復基於概括之犯意，意圖為自己不法之所有，於八十九年三月三十一日下午
    三時四十五分許，在台北縣土城市○○路○段二八一巷十一弄口，徒手竊取丙○○所有之車牌號碼ＹＤ—０六八一號自用小貨車一輛（車內有太陽眼鏡二百五十
    支、誠泰銀行提款卡、存摺等物），得手後供為己用。嗣於同年四月七日凌晨二
    時許，在桃園縣八德市松柏林八六九號擬駕駛上開小貨車時，為埋伏警員所逮捕
    ，經檢察官諭令交保候傳後，又棄保逃亡，復於八十九年十二月五日凌晨二時三
    十分許，與綽號「金師」之不詳姓名成年男子基於犯意聯絡，承上開概括意圖為
    自己不法所有之犯意，在台北縣樹林市○○路一之三十八號前，由丁○○持「金
    師」所有之兇器磨尖螺絲起子一支下手撬開停放該處甲○○所有之車號ＨＴ—七
    九０六號自用小客車車鎖（毀損部分未據告訴），綽號「金師」者把風，共同竊
    取上開車輛，得手後，丁○○駕駛該車載承綽號「金師」者，於當日凌晨三時十
    分許行經國道三號公路北向二十一公里處，為警攔查，丁○○竟駕車加速逃逸，
    至國道三號公路北向十七公里處棄車潛逃，始為警查獲，並扣得「金師」者所有
    之兇器磨尖螺絲起子一支，綽號「金師」者則逃逸無蹤。
二、案經桃園縣警察局八德分局報請台灣桃園地方法院檢察署檢察官偵查起訴，暨國
    道公路警察局第六警察隊報請台灣板橋地方法院檢察署檢察官移送併辦。
    理  由
一、訊之被告丁○○於審理中坦承右揭竊盜犯行不諱，核與被害人丙○○、甲○○證
    述汽車失竊時地等語若合符節，被害人丙○○並指認目擊被告行竊等節甚詳。被
    告雖於警偵訊中一度否認犯行，辯稱根本不曾行竊汽車，被害人丙○○失竊車輛
    之鑰匙乃訴外人乙○○所交付，伊不知此係贓車，而被害人甲○○之汽車乃綽號
    「金師」者所竊取，伊不過適巧坐於車內為警查獲云云，然被告於審理中之自白
    既與被害人所指陳之被害情節並不相左，堪認其自白與事實相符，於警偵訊中所
    辯應係臨訟畏罪卸飾之詞，無可採信。此外，復有卷附贓物領據二紙、扣案磨尖
    螺絲起子一支佐證，事證明確，犯行堪以認定。
二、核被告徒手竊取被害人丙○○自用小貨車所為，係犯刑法第三百二十條第一項竊
    盜罪；而持磨尖螺絲起子兇器竊取被害人甲○○自用小客車之行為，則犯刑法第
    三百二十一條第一項第三款之攜帶兇器加重竊盜罪，其與綽號「金師」者就該次
    加重竊盜犯行，有犯意聯絡，行為分擔，均為共同正犯。上開二次竊盜行為，時
    間緊接、手段相似，顯係基於概括之犯意觸犯基本構成要件相同之罪名，應依連
    續犯之例論以加重竊盜連續犯一罪，並加重其刑。至於被告加重竊盜犯行，雖未
    據公訴人指述，惟此犯行既與公訴人所起訴者有連續犯裁判上一罪關係，基於審
    判不可分原則，本院自得併予審理，而公訴人因漏未指述該次攜帶兇器加重竊盜
    犯行，而僅求科以被告刑法第三百二十條第一項之普通竊盜罪，起訴法條自有未
    洽，應予變更，均附此敘明。又被告前於八十五年間犯非法吸用化學合成麻醉藥
    品罪及加重竊盜罪，經本院於八十五年十一月二十一日各判處有期徒刑四月、有
    期徒刑一年，定應執行刑為一年二月，八十六年三月三日確定，經送監執行，於
    八十七年七月十八日假釋付保護管束，八十七年十月二十八日期滿，假釋未經撤
    銷，視為有期徒刑執行完畢，有台灣高等法院被告全國前案紀錄表一紙在卷可憑
    ，五年內再犯本件有期徒刑以上之罪，為累犯，依法遞加其刑。爰審酌被告甫於
    八十八年一月十八日犯加重竊盜罪，經本院於八十八年六月三十日判處有期徒刑
    一年六月，台灣高等法院八十八年十二月十五日上訴駁回確定，未即執行即逃亡
    而為台灣桃園地方法院檢察署通緝等情，業經本院調閱該案刑事卷宗查明屬實，
    通緝期間不知悔改，再犯本案二次竊盜犯行，所竊財物價值不低，情節非輕等一
    切情狀，量處如主文所示之主刑。又據上開被告前案資料以觀，被告自八十五年
    間起，即有多次竊取汽車之犯罪紀錄，有本院八十五年度易字第一八三號、八十
    八年度易字第四四三號刑事判決各一份附卷可參，於前案通緝期間，仍繼續以類
    似之手法行竊汽車，經本案查獲而交保候傳期間，棄保逃亡之際，又繼續行竊汽
    車，足見其長期以來有竊盜犯罪習慣，應依竊盜犯贓物犯保安處分條例之規定，
    並諭知於刑之執行前，令入勞動場所強制工作三年，以矯正惡習。
三、扣案磨尖螺絲起子一支為被告竊盜之共犯「金師」所有，業據被告所自承，且為
    供竊盜犯罪所用之物，應依刑法第三十八條第一項第二款宣告沒收。
四、據上論斷，應依刑事訴訟法第二百九十九條第一項前段、第三百條，刑法第二十
八條、第五十六條、第三百二十一條第一項第三款、第四十七條、第三十八條第
    一項第二款，竊盜犯贓物犯保安處分條例第三條第一項第一款、第四條、第五條
    第一項，判決如主文。
本案經檢察官呂寧莉到庭執行職務。
中        華        民        國      九十    年    六    月    十九    日
                                      台灣桃園地方法院刑事第五庭
                                            法  官  楊  得  君
右正本證明與原本無異。
如不服本判決，應於判決送達後十日內向本院提出上訴狀( 應附繕本 )，上訴於臺灣
高等法院。
                                            書記官  簡  慧  瑛
中        華        民        國      九十    年    六    月    二十    日
附論罪科刑依據之法條：
刑法第三百二十一條
犯竊盜罪而有左列情形之一者，處六月以上五年以下有期徒刑：
一、於夜間侵入住宅或有人居住之建築物、船艦或隱匿其內而犯之者。
二、毀越門扇、牆垣或其他安全設備而犯之者。
三、攜帶兇器而犯之者。
四、結夥三人以上而犯之者。
五、乘火災、水災或其他災害之際而犯之者。
六、在車站或埠頭而犯之者。
前項之未遂犯罰之。


司法院資訊處製作；財團法人民間司法改革基金會備份。
